【裁判字號】    99,裁,1011
【裁判日期】    990506
【裁判案由】    有關眷舍事務
【裁判全文】
最  高  行  政  法  院  裁  定
                                      99年度裁字第1011號
上  訴  人  甲○○
被 上訴 人  國防部
代  表  人  乙○○
上列當事人間有關眷舍事務事件，上訴人對於中華民國99年2月
22日臺北高等行政法院98年度再字第64號判決，提起上訴，本院
裁定如下：
    主  文
上訴駁回。
上訴審訴訟費用由上訴人負擔。
    理  由
一、按對於高等行政法院判決之上訴，非以其違背法令為理由，
    不得為之，行政訴訟法第242條定有明文。依同法第243條第
    1項規定，判決不適用法規或適用不當者，為違背法令；而
    判決有同條第2項所列各款情形之一者，為當然違背法令。
    是當事人對於高等行政法院判決上訴，如依行政訴訟法第24
    3條第1項規定，以高等行政法院判決有不適用法規或適用不
    當為理由時，其上訴狀或理由書應有具體之指摘，並揭示該
    法規之條項或其內容；若係成文法以外之法則，應揭示該法
    則之旨趣；倘為司法院解釋或本院之判例，則應揭示該判解
    之字號或其內容。如以行政訴訟法第243條第2項所列各款情
    形為理由時，其上訴狀或理由書，應揭示合於該條項各款之
    事實。上訴狀或理由書如未依此項方法表明，或其所表明者
    與上開法條規定不合時，即難認為已對高等行政法院判決之
    違背法令有具體之指摘，其上訴自難認為合法。
二、本件上訴人前因有關眷舍事務事件，循序提起行政訴訟，經
    臺北高等行政法院97年度訴字第2158號判決（下稱原審法院
    97年判決）駁回，上訴人不服，提起上訴，復經本院98年度
    裁字第1092號裁定駁回上訴確定。上訴人猶不服，以原審法
    院97年判決有行政訴訟法第273條第1項第13款、第14款再審
    事由，提起再審之訴，遭原判決駁回，乃對原判決上訴。上
    訴意旨略謂：原審法院97年判決所引為證據之「國軍眷舍管
    理表」，既有爭議，在未獲重新調查而釐清前，上訴人自得
    提起再審之訴，原審竟認該證物顯非「在前訴訟程序中即已
    存在而當事人不知其存在，或雖知有此，而不能使用，現始
    發現或得使用者」等情況而駁回上訴人之訴，令上訴人難以
    甘服；又被上訴人所引用之國軍在台軍眷業務處理辦法，既
    有查無實據之情事，不應以之作為判決依據，原審未依得查
    明且適用之法規為依據，即屬對重要證物漏未斟酌等語。雖
    以該判決違背法令為由，惟核其上訴理由，無非係說明其對
    於原審法院97年判決不服之理由，而對原判決以上訴人再審
    之訴與行政訴訟法第273條第1項第13款、第14款規定要件不
    合，予以駁回，究有如何合於不適用法規、適用法規不當、
    或行政訴訟法第243條第2項所列各款情形之具體情事，則未
    指及，難認對該判決之如何違背法令已有具體之指摘。依首
    揭說明，應認其上訴為不合法。
三、據上論結，本件上訴為不合法。依行政訴訟法第249條第1項
    前段、第104條、民事訴訟法第95條、第78條，裁定如主文
    。
中    華    民    國    99    年    5     月    6     日
                    最高行政法院第一庭
                        審判長法官  鄭  淑  貞
                              法官  廖  宏  明
                              法官  張  瓊  文
                              法官  楊  惠  欽
                              法官  胡  方  新
以  上  正  本  證  明  與  原  本  無  異
中    華    民    國    99    年    5     月    7     日
                              書記官  郭  育  玎


司法院資訊處製作；財團法人民間司法改革基金會備份。
